it: Salute e bellezza > Cura della persona > Cura della vista > Accessori per occhiali: Custodie per occhiali; Panni di pulizia per occhiali; Clip-on per occhiali; Soluzioni per la pulizia delle lenti a contatto; Kit di riparazione per occhiali; Ricambi per occhiali; Cordini e catenine per occhiali
pl: Zdrowie i uroda > Higiena osobista > Pielęgnacja oczu > Akcesoria do okularów: Futerały i uchwyty do okularów; Ściereczki do czyszczenia okularów; Nakładki na okulary; Płyny do czyszczenia okularów; Zestawy naprawcze do okularów; Części wymienne do okularów; Sznurki i łańcuszki do okularów
fr: Santé et beauté > Hygiène personnelle > Soins des yeux > Accessoires pour lunettes: Porte-lunettes et étuis; Chiffons de nettoyage pour lunettes; Clips pour lunettes; Nettoyants pour verres de lunettes; Kits de réparation pour lunettes; Pièces de rechange pour lunettes; Chaînes et cordons à lunettes
bg-BG: Здраве и красота > Лична грижа > Грижа за зрението > Аксесоари за очила: Калъфи и кутии за очила; Кърпи за почистване на очила; Клипсове за очила; Почистващи разтвори за стъкла; Комплекти за ремонт на очила; Резервни части за очила; Връзки и верижки за очила
vi: Sức khỏe và sắc đẹp > Sản phẩm chăm sóc cá nhân > Chăm sóc thị giác > Phụ kiện kính mắt: Hộp đựng và túi đựng kính; Khăn lau kính; Tròng kính kẹp; Dung dịch làm sạch mắt kính; Bộ sửa chữa kính; Phụ kiện thay thế cho kính mắt; Kính mắt và dây đeo
ja: 美容・健康 > 衛生日用品 > アイケア > 眼鏡用品: 眼鏡ケース・ホルダー; メガネ拭き; メガネ用クリップオン; 眼鏡レンズ用洗浄剤; メガネ修理キット; 眼鏡の交換パーツ; 眼鏡ストラップ・チェーン
el: Υγεία & ομορφιά > Προσωπική φροντίδα > Φροντίδα όρασης > Αξεσουάρ γυαλιών: Θήκες & υποδοχές για οπτικά είδη; Πανάκια καθαρισμού γυαλιών; Κλιπ γυαλιών; Λύσεις καθαρισμού φακών για οπτικά είδη; Σετ επισκευής γυαλιών; Ανταλλακτικά γυαλιών; Λουράκια και αλυσίδες για οπτικά είδη
th: สุขภาพและความงาม > ผลิตภัณฑ์ดูแลส่วนบุคคล > การดูแลการมองเห็น > อุปกรณ์แว่นตา: ที่ใส่และกล่องแว่นตา; ผ้าเช็ดแว่น; คลิปออนแว่น; โซลูชันทำความสะอาดเลนส์แว่นตา; ชุดซ่อมแว่น; อะไหล่แว่นตา; สายคล้องแว่น
ro-RO: Sănătate și frumusețe > Îngrijire personală > Îngrijirea vederii > Accesorii pentru ochelari: Huse și suporturi pentru ochelari; Lavete de curățare pentru ochelari; Atașamente pentru ochelari; Soluții de curățare a lentilelor pentru ochelari; Kituri de reparare pentru ochelari; Piese de schimb pentru ochelari; Curele și lanțuri pentru ochelari
pt-BR: Saúde e beleza > Cuidados pessoais > Cuidados com a visão > Acessórios para óculos: Estojos e suportes para óculos; Panos de limpeza para óculos; Clips sobrepor para óculos; Soluções para limpeza de lentes; Kits de reparo para óculos; Peças de reposição para óculos; Correntes e cordões para óculos
zh-TW: 保健與美容 > 個人保養 > 視力保健 > 眼鏡配件: 眼鏡盒; 眼鏡清潔布; 眼鏡夾鏡; 眼鏡鏡片清潔用品; 眼鏡維修套組; 眼鏡零件替換品; 眼鏡掛繩/鍊
nb: Skjønnhet og helse > Personlig pleie > Synspleie > Brilletilbehør: Brilleetuier og -holdere; Brillerensekluter; Brilleklips; Rengjøringsmidler for brilleglass; Brillereparasjonssett; Erstatningsdeler for briller; Brillesnorer og -kjeder
sk-SK: Zdravie a krása > Osobná starostlivosť > Starostlivosť o zrak > Príslušenstvo k okuliarom: Puzdrá a držiaky na okuliare; Čistiace utierky na okuliare; Klipy na okuliare; Roztoky na čistenie okuliarových šošoviek; Opravárske súpravy na okuliare; Náhradné diely okuliarov; Šnúrky a retiazky na okuliare
ru: Красота и здоровье > Личная гигиена и уход за собой > Уход за зрением > Аксессуары для очков: Футляры и подставки для очков; Салфетки для чистки очков; Накладки на очки; Растворы для очистки линз очков; Наборы для ремонта очков; Запасные детали для очков; Шнурки и цепочки для очков
tr: Sağlık ve Güzellik > Kişisel Bakım > Göz Bakımı > Gözlük Aksesuarları: Gözlük Kutuları ve Kılıfları; Gözlük Temizleme Bezleri; Gözlük Klipsleri; Gözlük Camı Temizleme Solüsyonları; Gözlük Tamir Kitleri; Göz Aksesuarı Yedek Parçaları; Gözlük İpleri ve Zincirleri
pt-PT: Saúde e beleza > Cuidado pessoal > Cuidado ocular > Acessórios para óculos: Suportes e estojos para óculos; Panos de limpeza para óculos; Clip-ons para óculos; Soluções de limpeza de lentes de óculos; Kit de reparação para óculos; Peças de substituição de óculos; Correias e fitas para óculos
da: Sundhed og skønhed > Personlig pleje > Synspleje > Tilbehør til briller: Etuier og holdere til briller; Brille-rengøringsklude; Brille-påsætningslinser; Brillerens; Brille-reparationssæt; Reservedele til briller; Kæder og snore til briller
hu: Egészség és szépség > Személyes gondoskodás > Látásápolás > Szemüveg-kiegészítők: Szemüvegtokok és -tartók; Szemüvegtisztító kendők; Szemüvegklipek; Szemüveglencse-tisztító megoldások; Szemüvegjavító készletek; Szemüveg-cserealkatrészek; Szemüvegpántok és -láncok
de: Gesundheit & Schönheit > Körperpflege > Augenpflege > Brillenzubehör: Brillenetuis & -halter; Brillenputztücher; Brillen-Clips; Kontaktlinsenreiniger; Brillenreparatur-Kits; Brillenersatzteile; Brillenbänder & -ketten
cs: Zdraví a krása > Osobní péče > Péče o zrak > Příslušenství k brýlím: Pouzdra a držáky na brýle; Čisticí hadříky na brýle; Nasazovací klipy na brýle; Čisticí roztoky na brýle; Opravné sady na brýle; Náhradní díly do brýlí; Řemínky a řetízky na brýle
zh-CN: 保健/美容/卫生/护理 > 个人护理 > 视力保健 > 眼镜配件: 眼镜盒与支架; 眼镜清洁布; 眼镜夹片; 眼镜清洁液; 眼镜维修套装; 眼镜替换零件; 眼镜带和链子
lt-LT: Sveikata ir grožis > Asmeninė priežiūra > Regos priežiūra > Akinių priedai: Akinių dėklai ir laikikliai; Akinių valymo šluostės; Akinių prisegimai; Akinių lęšių valymo skystis; Akinių remonto rinkiniai; Akinių atsarginės dalys; Akinių dirželiai ir grandinėlės
es: Salud y belleza > Cuidado personal > Cuidado visual > Accesorios para gafas: Fundas y soportes para gafas; Paños de limpieza de anteojos; Clip-ons para anteojos; Soluciones de limpieza para lentes de gafas; Kit de reparación de anteojos; Repuestos para gafas; Cintas y cadenas para gafas
fi: Terveys ja kauneus > Henkilökohtainen hygienia > Näön hoito > Silmälasiasusteet: Silmälasikotelot ja -pidikkeet; Silmälasien puhdistusliina; Silmälasikiinnike; Silmälasilinssien puhdistusaineet; Silmälasien korjaussarja; Silmälasien varaosat; Silmälasinauhat ja -ketjut
en: Health & Beauty > Personal Care > Vision Care > Eyewear Accessories: Eyewear Cases & Holders; Eyewear Cleaning Cloths; Eyewear Clip-Ons; Eyewear Lens Cleaning Solutions; Eyewear Repair Kits; Eyewear Replacement Parts; Eyewear Straps & Chains
nl: Gezondheid en persoonlijke verzorging > Persoonlijke verzorging > Oogzorg > Brilaccessoires: Brillenhouders en -kokers; Brillen reinigingsdoekjes; Brillen clip-ons; Reinigers voor brillenglazen; Brillen reparatie kit; Vervangende onderdelen brillen; Brillenkoorden en -kettingen
sv: Skönhet och hälsa > Personlig vård > Synvård > Glasögontillbehör: Glasögonfodral; Glasögonputsdukar; Glasögonclips; Rengöringsvätskor för glasögon; Glasögonreparationskit; Reservdelar glasögon; Snören och kedjor till glasögon
ko: 건강/미용 > 개인 미용/위생 용품 > 눈 관리 > 안경 액세서리: 안경 케이스/안경집; 안경 세정 천; 안경 클립온; 안경 렌즈 세정액; 안경 수리 키트; 아이웨어 교체 부품; 안경 스트랩/체인
hr-HR: Zdravlje i ljepota > Osobna njega > Briga o vidu > Pribor za naočale: Kutije i držači za naočale; Krpice za čišćenje naočala; Clip-on nastavci za naočale; Otopine za čišćenje leća za naočale; Kompleti za popravak naočala; Zamjenski dijelovi za naočale; Trake i lančići za naočale
sl-SI: Zdravje in lepota > Osebna nega > Nega vida > Dodatki za očala: Etuiji in držala za očala; Krpice za čiščenje očal; Priponke za očala; Raztopine za čiščenje leč za očala; Kompleti za popravilo očal; Nadomestni deli za očala; Paščki in verižice za očala